# 【请教陈版】长期股权投资计提减值，合并层面有对长期股权投资的调整是否需..

提问人：wx_5b177ae799bc 时间：2019-06-18 10:14:11
陈版：
您好，现在想请教您一个关于长期股权投资计提减值的问题。
A 公司有一境外子公司 B公司，持股比例 80%，以前年度对其进行过增资，由于少数股东未按照比例增资，导致长投与权益有差额，当时在合并层面进行调整，分录是：
dr：长期股权投资 100
cr：资本公积 100
现在需要对 B 公司的股权计提减值准备，那么在合并层面这笔调整分录，是应该选择下面哪种方法处理呢？
1 、直接冲回
dr：长期股权投资 -100
cr：资本公积 - 100
2. 直接计入当期损益
dr：资产减值损失 100
cr：长期股权投资 100
3. 不做处理
谢谢！

回答人：chenyiwei
计提减值准备应计入当期损益（不论是在母公司单体报表还是合并报表层面），不能冲减权益性交易形成的资本公积。另外，你的第一笔分录是在合并报表层面进行调整的，因此单户层面的资产减值准备计提应不受其影响。

回答人：chenyiwei
计提减值准备应计入当期损益（不论是在母公司单体报表还是合并报表层面），不能冲减权益性交易形成的资本公积。另外，你的第一笔分录是在合并报表层面进行调整的，因此单户层面的资产减值准备计提应不受其影响。